最  高  行  政  法  院  裁  定
110年度抗字第248號
抗  告  人  郭珮淇                                      

上列抗告人因與相對人財團法人法律扶助基金會間訴訟救助事件
，對於中華民國110年6月23日臺北高等行政法院110年度救字第5
64號裁定，提起抗告，本院裁定如下︰
　　主  文
抗告駁回。
抗告訴訟費用由抗告人負擔。
　　理  由
一、按抗告法院認抗告為不合法或無理由者，應為駁回抗告之裁
    定。
二、本件抗告人對相對人提起行政訴訟（臺北高等行政法院110
    年度訴字第663號）並聲請訴訟救助，經原審就其聲請訴訟
    救助部分以110年度救字第564號裁定（下稱原裁定）予以駁
    回。其理由意旨略以：全國財產稅總歸戶財產查詢清單所代
    表的是財產稅籍內容，僅顯示抗告人部分財產情況，並非抗
    告人之全面資力狀況；又依抗告人所提之民國109年綜合所
    得稅各類所得資料清單顯示，抗告人109年度薪資所得總額
    為新臺幣295,920元，並非全無收入；至於其他證明文件，
    亦不足以證明抗告人窘於生活且缺乏經濟上之信用而無資力
    支出訴訟費用，自與行政訴訟法第101條規定之「無資力」
    要件不合。此外，抗告人復未提出其他得以釋明有何因窘於
    生活且缺乏經濟上信用，致無資力支出訴訟費用之證據，或
    提出原審法院管轄區域內有資力之人出具之保證書釋明其事
    由，依照前揭規定及說明，其聲請訴訟救助即無從准許，應
    予駁回。抗告人對原裁定不服，遂提起本件抗告。
三、抗告意旨略謂：
　　抗告人因無力支付訴訟費用及律師酬金，分別依勞動基準法
    施行細則第50條之3規定及身心障礙者法律扶助法向勞動部
    、衛生福利部委託之相對人所屬臺中分會申請法律扶助，該
    分會審查認「非屬無資力」（抗告人誤載為「非屬有資力」
    ）不予扶助，經相對人覆議維持原處分，抗告人不服提起訴
    願。惟衛生福利部、勞動部依相對人之理由駁回訴願，爰檢
    具相對人訴願答辯書、勞動部訴願決定書及衛生福利部訴願
    決定書，提起行政訴訟。
四、經查，原裁定以抗告人所提證據均不足以釋明抗告人已無資
    力支出本件訴訟費用，復未提出保證書以代之，而駁回抗告
    人訴訟救助之聲請，於法並無不合。抗告意旨對原裁定以其
    未能釋明符合訴訟救助之要件而駁回其聲請，並未據具體理
    由而提起抗告，求予廢棄，難認有理由，應予駁回。
五、據上論結，本件抗告為無理由。依行政訴訟法第104條、民
    事訴訟法第95條、第78條，裁定如主文。
中　　華　　民　　國　　110　 年　  10　  月　  28    日
                    最高行政法院第三庭
                        審判長法官　帥  嘉  寶
                              法官　林  玫  君 
                              法官　李  玉  卿
　　　　　　　　　　　　　　　法官  洪  慕  芳
                              法官　鄭  小  康
　
以  上  正  本  證  明  與  原  本  無  異
中　　華　　民　　國　　110　 年　  10　  月　  28    日
                              書記官　徐  子  嵐